【裁判字號】    92,上易,418
【裁判日期】    920408
【裁判案由】    竊盜
【裁判全文】
臺灣高等法院臺中分院刑事判決                    九十二年度上易字第四一八號
    上  訴  人
    即  被  告  丙○○
右上訴人因竊盜案件，不服臺灣台中地方法院九十一年度易字第二九○○號中華民國
九十二年一月二日第一審判決（起訴案號：臺灣台中地方法院檢察署九十一年度偵字
第二○○二四號），提起上訴，本院判決如左：
      主  文
上訴駁回。
      事  實
一、丙○○（原名陳勇傑）前於民國（下同）八十三年間因違反槍砲彈藥刀械管制條
    例案件，經法院判處有期徒刑五年確定，甫於九十年十一月十八日因假釋期滿而
    執行完畢，詎猶不知悔改，復意圖為自己不法之所有，於九十一年十月十四日清
    晨三時四十分許，在臺中縣潭子鄉○○路○段六八號前，攜帶其所有客觀上具危
    險性，足供兇器使用之工具剪一支（金屬材質，末端尖銳），進入乙○○所有車
    牌號碼為ＱＦ─三五六三號之自用小客車內，竊取乙○○所有置於車內之ＰＨＩ
    ＬＩＰＳ牌行動電話機一具及螺絲起子一支，得手後，甫離開該自用小客車約二
    十公尺處，即為據報趕至現場之警員在潭子鄉○○路○段七十二號前查獲，並扣
    得上開工具剪及螺絲起子各一支。
二、案經臺中縣警察局豐原分局報告臺灣臺中地方法院檢察署檢察官偵查起訴。
    理  由
一、右揭事實，業據被告於警訊、偵查及原審暨本院審理中坦承不諱，核與被害人乙
    ○○於警訊及偵查中指述遭竊情節暨證人即查獲被告之警員涂竹村及丁瑞敏於原
    審中結證情節相符，復有卷附之贓物認領保管單一紙及扣案之工具剪與螺絲起子
    各一支足資佐證，事證臻為明確，被告雖辯稱：扣案之工具剪非兇器，然查刑法
    第三百二十一條第三款之攜帶兇器竊盜，所謂兇器，其種類並無限制，凡客觀上
    足對人之生命、身體、安全構成威脅，具有危險性之兇器均屬之，且只須行竊時
    攜帶此種具有危險性之兇器為已足，並不以攜帶之初有行兇之意圖為必要（最高
    法院七十九年度台上字第五二五三號判例意旨參照），本件被告竊盜時攜帶扣案
    之工具剪，雖不長，然係金屬材質，末端尖銳，經本院當庭勘驗無訛，客觀上顯
    足以對人之生命、身體、安全構成威脅，自屬兇器，被告所辯自不足採，其犯行
    洵堪認定。
二、核被告所為，核係犯刑法第三百二十一條第一項第三款之攜帶兇器竊盜罪，又被
    告前於八十三年間因違反槍砲彈藥刀械管制條例案件，經法院判處有期徒刑五年
    確定，甫於九十年十一月十八日因假釋期滿而執行完畢，有臺灣臺中地方法院檢
    察署刑案資料查註紀錄表及臺灣高等法院被告全國前案紀錄表各一份附卷可憑，
    於有期徒刑執行完畢後五年以內，再犯本件有期徒刑以上之罪，為累犯，應依刑
    法第四十七條之規定加重其刑，原審審酌被告犯罪之動機、目的、手段、犯罪所
    得暨犯罪後之態度等一切情狀，依刑法第三百二十一條第一項第三款、第四十七
    條，判處有期徒刑七月，另認扣案之工具剪一支雖係被告所有，惟並非供被告犯
    本罪使用之物，扣案之螺絲起子一支，非被告所有，業經被告供陳在卷，爰均不
    予宣告沒收，核其認事、用法、量刑均無不當，被告上訴否認犯罪並無理由，應
    予駁回。至被告另涉之台中地方法院檢察署九十二年度偵字第四三一四號竊盜案
    ，被告稱係九十二年一月間因欠醫院錢另行起意行竊，與本案即無裁判上一罪之
    關係，本院自無從併審，併予敘明。
三、據上論斷，應依刑事訴訟法第三百六十八條，判決如主文。
    本案經檢察官甲○○到庭執行職務。
中      華      民      國    九十二     年      四       月     八     日
                                   臺灣高等法院臺中分院刑事第九庭
                                         審判長法  官  康  應  龍
                                               法  官  趙  春  碧
                                               法  官  吳  重  政
右正本證明與原本無異。
不得上訴。
                                               書記官  黃  薰  慧
中      華      民      國    九十二     年      四       月     九     日
                                                                        Ｆ


司法院資訊處製作；財團法人民間司法改革基金會備份。
